# 债权转股权

提问人：cndlwym 时间：2010-03-22 14:36:49
A公司是B集团的全资子公司，A公司因购置固定资产向B集团借款，形成了债权；现在，B集团要将这项债权转为对A的投资，是否可以？对于债权转股权，工商局如何规定的？如何办理？

回答人：chenyiwei
赞同上面网友的意见。另外，重庆、天津两市的工商机关均已发布了债权转为股权的登记管理办法。如果你在这两个地区的，可根据相应文件办理。但债转股的验资风险相对较大，需要核实当初债权债务关系形成的真实性，并且要确保相关债权债务自形成以来一直没有以任何方式结算或者变相偿还。